台灣台中地方法院民事裁定         100年度消債更字第31號
聲請人      黃正雄
即債務人              67東巷.
代  理  人  楊淑琍    律師
相對人      中國信託商業銀行股份有限公司
即債權人
法定代理人  辜濂松
相對人      國泰世華商業銀行股份有限公司
即債權人
法定代理人  汪國華
代  理  人  馮佳慧
相對人      玉山商業銀行股份有限公司
即債權人
法定代理人  曾國烈
代  理  人  蔡坤庭
相對人      遠東國際商業銀行股份有限公司
即債權人
法定代理人  洪信德
相對人      遠傳電信股份有限公司
即債權人
法定代理人  徐旭東
相對人      良京實業股份有限公司
即債權人
法定代理人  東章一
相對人      富邦資產管理股份有限公司
即債權人
法定代理人  陳紹興
相對人      新光行銷股份有限公司
即債權人
法定代理人  李明新
相對人      第一金融資產管理股份有限公司
即債權人
法定代理人  黃獻全
上列當事人聲請消費者債務清理事件，本院裁定如下：
    主    文
債務人黃正雄自中華民國100年7月19日上午10時起開始更生程序
。
保全處分之聲請駁回。
    理    由
一、按債務人不能清償債務或有不能清償之虞，且無擔保或無優
    先權之債務總額未逾新臺幣1200萬元者，於法院裁定開始清
    算程序或宣告破產前，得向法院聲請更生；又法院開始更生
    程序之裁定，應載明其年、月、日、時，並即時發生效力，
    消費者債務清理條例第3條、第42條第1項、第45條第1項分
    別定有明文。
二、本件聲請人即債務人聲請意旨略以：聲請人無任何財產，負
    債總額新台幣（下同）1,491,735元，聲請人前曾於民國（
    下同）99年10月間與最大債權銀行協商，惟債權人提出180
    期，利率年息3%，每月還款7,535元，惟因尚有無法納入協
    商之債權人，聲請人無法負擔上述還款金額而協商不成立。
    聲請人目前每月薪資約23,000元，聲請人須負擔本人及1名
    未成年子女之生活費用，每月必要之生活支出約16,181元，
    聲請人實無力清償債務，爰請求准予裁定開始更生等語。
三、經查：聲請人即債務人非從事營業活動之人，所積欠債務未
    逾1200萬元暨其前與於消費者債務清理條例施行後，曾與最
    大債權銀行協商債務清償方案不成立，聲請人已無法清償債
    務等情，業據提出財產及收入狀況說明書、債權人清冊、財
    政部臺灣省中區國稅局98年綜合所得稅各類所得資料清單、
    財產歸屬資料清單、前置協商不成立通知書等為據；次查債
    務人現任家享有限公司，薪資約23,000元，其須負擔本人及
    1名未成年子女之生活費用，亦有扣繳憑單、薪資單、生活
    必要支出清單及戶籍謄本等在卷可按。從而，債務人主張其
    無法清償債務等語，應堪採信。
四、綜上，聲請人請求依消費者債務清理條例裁定准予更生，揆
    諸前揭規定，核無不合，應予准許，爰裁定如主文。
五、至於保全處分部分，因本件既經准予更生，則債權人非依更
    生程序不得行使權利，自無依保全處分再予限制之必要。從
    而，債務人請求保全處分，核無必要，應予駁回。
中    華    民    國  100    年    7     月    19     日
                       臺灣臺中地方法院民事庭
                              法  官  陳文爵
上為正本係照原本作成
本件不得抗告
本裁定已於100年07月19日上午10時公告。
中    華    民    國  100    年    7     月    19     日
                              書記官  陳麗